臺灣高等法院刑事判決
109年度上訴字第3481號
上  訴  人  臺灣新北地方檢察署檢察官
被      告  鄭宇彬




選任辯護人  魏威凱律師
上列上訴人因被告違反毒品危害防制條例案件，不服臺灣新北地
方法院108年度訴字第1101號，中華民國109年7月22日第一審判
決（起訴案號：臺灣新北地方檢察署108年度偵字第16730號），
提起上訴，本院判決如下：
    主  文
上訴駁回。
    理  由
一、公訴意旨略以：被告鄭宇彬與居住在新北市○○區○○路000號5
    樓之2室之曾增銓及曾增銓之表弟張天慶係鄰居，明知甲基
    安非他命係毒品危害防制條例第2條第2項第2款規定列管之
    第二級毒品，未經許可不得擅自販賣，竟意圖營利，基於販
    賣第二級毒品之犯意，於民國108年4月24日(起訴書原記載
    為「25日」，經檢察官於原審審理時更正為「24日」)13時5
    8分，在其新北市○○區○○路000號5樓之3室，以新臺幣（下同
    ）2000元之價格販賣甲基安非他命1包予張天慶，嗣於108年
    4月25日經曾增銓向新北市政府警察局三峽分局三峽派出所
    警員檢舉，再於108年4月25日16時20分，在新北市○○區○○路
    000號5樓之3室經張天慶自願接受搜索後，為警查獲，當場
    扣得第二級毒品甲基安非他命1包（淨重0.1524公克，驗餘
    淨重0.1507公克）、吸食器1支，再經警採集張天慶尿液送
    驗，結果呈安非他命、甲基安非他命陽性反應後（張天慶涉
    犯上開施用、持有毒品罪嫌，另由本署檢察官另行提起公訴
    ），再由張天慶供出上游來源，經警於108年4月30日6時15
    分，持新北地方法院法官核發之搜索票在新北市○○區○○路00
    0號5樓之3搜索，並扣得第二級毒品甲基安非他命1包(毛重
    ：0.23公克)、安非他命吸食器1組、玻璃球1個、殘渣袋39
    個等物品，始悉上情（被告涉犯上開施用、持有毒品罪嫌，
    另由本署檢察官另行聲請簡易判決處刑）。因認被告涉犯修
    正前毒品危害防制條例第4 條第2 項之販賣第二級毒品罪嫌
    。
二、按犯罪事實應依證據認定之，無證據不得認定犯罪事實，不
    能證明被告犯罪者，應諭知無罪之判決，刑事訴訟法第154
    條第2 項、第301條第1項分別定有明文。而認定犯罪事實所
    憑之證據，雖不以直接證據為限，間接證據亦包括在內，然
    而無論直接證據或間接證據，其為訴訟上之證明，須於通常
    一般之人均不致有所懷疑，而得確信其為真實之程度者，始
    得據為有罪之認定，倘其證明尚未達到此一程度，而有合理
    之懷疑存在而無從使事實審法院得有罪之確信時，即應由法
    院為諭知被告無罪之判決。檢察官對於起訴之犯罪事實，應
    負提出證據及說服之實質舉證責任，倘其所提出之證據，不
    足為被告有罪之積極證明，或其指出證明之方法，無從說服
    法院以形成被告有罪之心證，基於無罪推定之原則，自應為
    被告無罪判決之諭知（最高法院76年台上字第4986號、92年
    台上字第128號判例意旨參照）。依毒品危害防制條例第17
    條第1項規定，犯該條例第4條至第8條、第10條或第11條之
    罪，供出毒品來源，因而查獲其他正犯或共犯者，減輕或免
    除其刑。是販賣、轉讓、施用或持有毒品者所為毒品來源之
    證言，係有利於己之陳述，其憑信性於通常一般人已有所懷
    疑，縱自形式上觀察，並無瑕疵，為防範購毒者圖免刑責而
    作虛偽陳述，自須有足以確信為真實之補強證據，以擔保其
    證言之憑信性，始得採為判斷之依據。且所謂必要之補強證
    據，固不以證明販賣毒品犯罪構成要件之全部事實為必要，
    但仍須與供出毒品來源者之指證具有相當之關聯性，經與供
    出毒品來源者之指證綜合判斷，已達於通常一般人均不至有
    所懷疑，而得確信施用者之指證為真實者，始足當之(最高
    法院104 年度台上字第1501號判決意旨參照) 。
三、本件檢察官認被告涉犯販賣第二級毒品甲基安非他命罪嫌，
    係以被告之供述、證人張天慶、曾增銓之證述、張天慶繪製
    被告租屋處室內圖、被告租屋處走廊之監視錄影光碟暨翻拍
    照片、新北市政府警察局三峽分局搜索扣押筆錄、扣押物品
    目錄表、台灣檢驗科技股份有限公司108 年5 月13日濫用藥
    物檢驗報告、臺北榮民總醫院108 年6 月12日北榮毒鑑字第
    C0000000號毒品成分鑑定書等，為主要論據。訊據被告堅詞
    否認有何販賣第二級毒品犯行，辯稱：張天慶住在我隔壁，
    會來找我講話，他持有的毒品與我無關，張天慶於原審審理
    時已坦承是為了減刑才向警員指認我販賣；張天慶被抓之後
    ，我是因為自己還有案件，怕被通緝，恐張天慶把我住在該
    處的事情告訴警察，才去向曾增銓關切等語。
四、經查：
　㈠被告與曾增銓、張天慶表兄弟在新北市○○區○○路000號5樓之3
    室（下稱5之3室）、5樓之2室（下稱5之2室）比鄰而居，張
    天慶於108 年4 月24日中午12時44分許、下午1 時58分許二
    度前往5之3室被告租屋處，而於108年4月25日下午4 時20分
    許，為警在5之2室盤查，扣得張天慶持有之甲基安非他命1 
    包（淨重0.1524公克，驗餘淨重0.1507公克）、吸食器1 支
    ，復經採集張天慶之尿液送驗，結果呈安非他命、甲基安非
    他命陽性反應，嗣因張天慶供述其毒品來源為被告，經警於
    108 年4 月30日上午6 時15分許，在5之3室被告租屋處執行
    搜索，扣得甲基安非他命1 包（淨重0.031公克，驗餘淨重0
    .0289公克）、吸食器1 組、玻璃球1 個、大型殘渣袋4 個
    、中型殘渣袋18個、小型殘渣袋17個、行動電話1具之事實
    ，業據被告於原審審理時供述在卷（原審卷第226、227頁）
    ，此部分核與證人張天慶、曾增銓於警詢、檢察官訊問時具
    結證述之情節大致相符（臺灣新北地方檢察署108年度偵字
    第16730號偵查卷宗【下稱偵卷】第17至20、29至32 、107
    至109、169至173、181至183頁）。且有新北市政府警察局
    三峽分局搜索扣押筆錄、扣押物品目錄表、採證照片（受搜
    索人：張天慶，偵卷119至123 、133至135頁）、臺北榮民
    總醫院108 年6 月12日北榮毒鑑字第C0000000號毒品成分鑑
    定書（偵卷第153 頁）、受採集尿液檢體人姓名及檢體編號
    對照表、台灣檢驗科技股份有限公司108 年5 月13日濫用藥
    物檢驗報告（受採集人：張天慶，偵卷第131、151 頁）、
    新北市政府警察局三峽分局搜索扣押筆錄、扣押物品目錄表
    、採證照片（收搜索人：鄭宇彬，偵卷第37至41、65至73頁
    ）、臺北榮民總醫院108 年6 月12日北榮毒鑑字第C0000000
    號毒品成分鑑定書（原審卷第239頁）、108年4月24日被告
    租屋處室外走廊監視錄影畫面翻拍照片（偵卷第75至85頁）
    附卷可資佐證，並經原審勘驗被告租屋處室外走廊監視錄影
    光碟，製有勘驗筆錄及擷圖在卷足稽（原審卷第221 、222 
    、231頁）。上開事實，首堪認定。
　㈡張天慶施用、持有第二級毒品甲基安非他命，於108年4月25
    日為警查獲，固然供述其毒品來源為被告，乃於警詢中證稱
    ：警方於4月25日查扣的毒品是我於24日下午2 點左右，向
    隔壁鄰居即綽號「阿彬」的被告以2000元購買，我去敲被告
    的門，問他：「有沒有東西」、「2000元有沒有」，被告說
    有，我就進去5之3室拿了2000元給被告，被告從床上拿1 小
    包甲基安非他命給我；我總共向被告買過三次甲基安非他命
    ，前二次大約是在4 月中旬的時候，我都是直接去敲被告租
    屋處的房門等語（偵卷第17至20頁）。然而，證人張天慶於
    108年10月1日偵查中，經檢察官告知具結義務及偽證罪之處
    罰後，係先證稱：我於108年4月25日被查獲的毒品是前一日
    在被告租屋處向被告的一個朋友買的等語，經檢察官以其證
    詞與警詢中主張毒品來源為被告之陳述不符，提示、告知筆
    錄內容：「我是108 年4 月24號大概接近14時向我隔壁房鄰
    居、一個綽號叫『阿彬』的中年男子，以新臺幣2000元購買的
    」，證人張天慶始附和稱：「對對對對對」，旋即改稱：警
    方於108年4月25日扣得之甲基安非他命是我於24日以2000元
    價格向被告購買，而為與警詢時相同之陳述，此經原審勘驗
    前開偵訊光碟無誤（原審卷第360至362頁）。衡諸證人張天
    慶於108 年4 月25日為警查獲時，並未供出其持有之甲基安
    非他命來源為何人（偵卷第107 至109 頁），而是在108 年
    4 月28日主動前往三峽派出所，要求提供毒品來源，進而製
    作筆錄指認被告，顯有為圖減刑寬典，杜撰毒品來源之動機
    存在，果一經命具結擔負偽證罪責後，即對被告為其毒品來
    源一節為否認之陳述，並於原審審理時證稱：我於108年4月
    24日前往5之3室找被告聊天，我被查扣的毒品是向別人購買
    ，之前指證被告為毒品來源是亂講的，現在我良心發現，我
    不能隨便誣賴被告等語（原審卷第264至266 頁），則證人
    張天慶前開關於遭查獲之甲基安非他命係於108年4月24日以
    2000元向被告購得所為陳述，是否真實，殊值懷疑。
　㈢次以，證人曾增銓於警詢中雖證稱：我表弟張天慶不太常出
    門，身上卻有毒品，後來我發現張天慶是跟隔壁房間綽號「
    阿彬」的被告購買毒品，張天慶常去敲被告租屋處房門，然
    後進去竊竊私語，過了一下子，張天慶就會回到房間，進去
    廁所使用打火機燒烤施用毒品，飄出臭味；張天慶向被告買
    毒品超過五次，價錢我不清楚；108 年4 月25日張天慶被警
    察查獲之後，被告有來關切張天慶是否把他賣毒品的事情供
    出來，還要我發現警察來時趕快通知他；之前被告就有向我
    道歉，因為張天慶跟被告買毒品施用後，整天自言自語、行
    為怪異，造成我的困擾等語（偵卷第30、31頁）。然證人曾
    增銓於偵查及原審審理時明確證稱：我沒有親眼看過張天慶
    向何人購買毒品，警方於108年4月25日查扣的甲基安非他命
    ，張天慶也沒有跟我說是何時、何地、向何人購買等語（偵
    卷第170 頁、原審卷第273 頁），則其於警詢中所稱：張天
    慶向被告購買毒品超過五次一節，究有何本，不無疑問，且
    與證人張天慶於警詢中指認其毒品來源為被告時，自稱曾向
    被告購買三次甲基安非他命，亦不相符，當不足為據。又證
    人曾增銓於偵查中另證稱：我只知道有一次好像被告有賣毒
    品給張天慶，在張天慶還沒有被抓（即108年4月25日）之前
    ，時間我不記得，被告突然跑來跟我說：「不好意思，我好
    像拿2000還是3000賣你表弟」，我跟被告說：「你不要再拿
    東西給我表弟了」，後來被告就帶我去吃飯等語（偵卷第17
    0 頁），此情為被告所否認，衡諸證人曾增銓於警詢時既已
    證稱：我不清楚被告賣毒品給張天慶之價格等語（偵卷第31
    頁），於原審審理時復證稱：被告說賣2000 、3000元給張
    天慶，是賣什麼東西我不知道等語（原審卷第283 頁），其
    此部分所稱被告曾於審判外自白販賣毒品予張天慶之證詞實
    屬空泛，且由證人曾增銓於偵查中證述之情節觀之，被告向
    其道歉後，二人猶一同外出用餐，則倘證人曾增銓所指被告
    道歉一事為108年4月25日張天慶為警查獲之毒品，衡情應不
    至無法記憶所稱被告道歉之時間，佐以證人曾增銓就此部分
    於108年4月27日警詢時係證稱：「之前」被告就有跟我道歉
    ，因為張天慶向他買安非他命吸食後，行為怪異，讓我無法
    正常生活等語（偵卷第30頁），益徵證人曾增銓前開所述被
    告因販賣毒品予張天慶向其致歉即便為真，亦與本案無涉。
    至證人曾增銓於警詢中證述：被告於張天慶為警查獲後曾向
    其關切部分，經原審審理時提示上開警詢筆錄，關於筆錄中
    「張天慶於108年4月25日16時50分左右被警方查獲持有二級
    毒品安非他命後，隔壁房的『阿彬』就有來問我說我表弟張天
    慶會不會把他賣毒品的事情供出來」之記載，證人曾增銓證
    稱：我做筆錄的時候沒有亂講，但是上開筆錄的記載跟我講
    的好像不太一樣，被告得知張天慶於108年4月25日被抓後，
    是來我租屋處關心張天慶會不會把被告住在這裡的事情跟警
    察說之類的，因為被告好像之前有案子，擔心被通緝，怕警
    察找上他，被告並沒有提到是否會供出「賣毒品的事」等語
    （原審卷第274 頁），佐以被告因毒品案件，經臺灣新北地
    方法院以107年度簡字第6816號判處有期徒刑5月，於108年1
    月22日確定，於108年3月4日分案執行，被告並未到案，而
    於108年5月27日遭臺灣新北地方檢察署發布通緝，有本院被
    告前案紀錄表存卷為憑（本院卷第44頁），堪認被告於上開
    期間確有受徒刑宣告確定而規避刑之執行之情，被告辯稱：
    張天慶被抓之後，我是因為自己還有案件，怕被通緝，不知
    道張天慶有沒有把我住在該處的事情告訴警察，才去向曾增
    銓關切等語，與證人曾增銓於原審審理時一致之證述，應非
    杜撰之詞。再經原審調取曾增銓前開警詢筆錄之錄影、錄音
    光碟，經承辦員警覆稱：曾增銓於108年4月27日製作筆錄雖
    經全程錄影、錄音，然原影音檔留存在電腦中，於108年12
    月間因電腦中毒導致磁碟機損壞，其檔案無法救回，有新北
    市政府警察局三峽分局109年5月29日新北警峽刑字第109361
    8069號函暨職務報告在卷足佐（原審卷第318-1至318-3頁）
    ，證人曾增銓經提示閱覽其警詢筆錄後，既主張筆錄之記載
    與本人陳述意旨不符，該次筆錄之錄影、錄音檔案復已毀損
    ，無從調查核實證人曾增銓於警詢中是否確有「張天慶於10
    8年4月25日16時50分左右被警方查獲持有二級毒品安非他命
    後，隔壁房的『阿彬』就有來問我說我表弟張天慶會不會把他
    賣毒品的事情供出來」之陳述，自不得執此作為補強證據，
    為不利被告之認定。
　㈣再者，原審勘驗108年4月24日被告租屋處外走廊之監視錄影
    光碟結果：張天慶於108年4月24日下午1 時58分許第二度至
    5之3室被告租屋處敲門，與屋內之人談話後進入該室，於離
    開5之3室走回5之2室過程中，其左手食指與中指夾著香菸，
    右手拿著物品，隨後有將右手物品放入褲子口袋的動作，且
    其右手所持物品呈對稱條狀，有原審勘驗筆錄暨擷取圖片在
    卷足供參憑（原審卷第220至222、231頁），該對稱條狀物
    品與證人張天慶所稱購買甲基安非他命「一包」應有之外觀
    ，明顯不符。復經原審囑託內政部警政署刑事警察局就張天
    慶於108年4月25日為警查扣之甲基安非他命包裝袋採證結果
    ，其包裝袋上未發現指紋，有該局109 年2 月14日刑紋字第
    1090004427號鑑定書可按（原審卷第107 頁），實難認定張
    天慶遭查扣之甲基安非他命1包，確為其於108年4月24日下
    午1時58分許在5之3室向被告購得。
　㈤至被告於108年4月30日為警執行搜索，固然扣得第二級毒品
    甲基安非他命1 包（淨重0.031公克，驗餘淨重0.0289公克
    ）、吸食器1 組、玻璃球1個、大型殘渣袋4 個、中型殘渣
    袋18個、小型殘渣袋17個，然前開扣案甲基安非他命1包實
    係警員自扣案玻璃球內刮取裝存（偵卷第10頁），數量甚微
    ，並同時扣得吸食器、玻璃球等施用毒品之工具，扣案包裝
    袋則均留有毒品殘渣，與常見販賣毒品者預備大量空包裝袋
    之特徵有別。參以被告確有多次施用毒品之素行，其本案為
    警查獲所涉施用第二級毒品犯行，並經臺灣新北地方法院以
    108年度簡字第5076號判處有期徒刑5月確定（本院卷第41至
    50頁）。此外，原審調取扣案行動電話檢視結果，亦未發現
    有被告與張天慶之間可能為毒品交易之通訊紀錄（原審卷第
    252-1 頁）。則被告辯稱：扣案的毒品、殘渣袋都是自己施
    用毒品所餘，尚非全然無據，上開扣案物品，無從作為證明
    被告販賣毒品之補強證據。
五、綜上，本案依檢察官所提證據，尚不足以證明被告有於108
    年4月24日下午1時58分許，在5之3室租屋處販賣第二級毒品
    甲基安非他命予張天慶之行為，即無從說服法院形成被告有
    罪之心證，復查無其他積極證據足認被告確有販賣第二級毒
    品之犯罪事實，核屬不能證明犯罪。揆諸前揭說明，自應為
    被告無罪之諭知，以昭審慎。
六、維持原判決之理由：
  ㈠原審同此認定，依前揭法條及判例意旨，以不能證明被告有
    檢察官所指販賣第二級毒品犯行，為被告無罪之判決，經核
    並無違誤。
  ㈡檢察官上訴意旨略以：證人張天慶就其於108年4月24日下午1
    時58分許，以2000元之對價，向被告購買甲基安非他命1包
    ，於警詢、檢察官訊問時證述一致，其於原審審理時雖翻異
    前詞，然經詰問有關購毒對象、指認動機等相關問題，不僅
    含糊其詞，更有諸多不合常理之處，對照證人曾增銓於原審
    審理時所為證述，張天慶為十足宅男，與被告間幾無互動，
    卻於108年4月24日二度前往被告租屋處，碰面時間短暫，第
    二次從被告住處離開時，右手持有薄小物件，頭部低垂，狀
    似心虛，更徵其於警詢、檢察官訊問時所稱向被告購買毒品
    一情為真。而證人曾增銓警詢筆錄之錄音、錄影檔案因警方
    電腦中毒而毀損，然其筆錄內容與證人曾增銓於檢察官訊問
    時之陳述一致，本案復係證人曾增銓不堪張天慶施用毒品擾
    亂作息，檢舉被告販賣毒品，顯然具有特別可信之情況，當
    有證據能力，被告因販賣毒品予張天慶，曾向曾增銓致歉，
    事後又向曾增銓關切是否遭張天慶供出毒品來源，均經證人
    曾增銓於警詢、檢察官訊問時證述明確，當足為補強證據。
    惟原審均不予採信，以證人張天慶、曾增銓於原審翻異之說
    詞，遽為被告無罪之認定，悖於經驗、論理法則，自有違誤
    。
　㈢經查：
　⒈證據之證明力，雖由法官評價，且證據法亦無禁止得僅憑一
    個證據而為判斷之規定，然自由心證，係由於舉證、整理及
    綜合各個證據後，本乎組合多種推理之作用而形成，單憑一
    個證據通常難以獲得正確之心證，故當一個證據，尚不足以
    形成正確之心證時，即應調查其他證據。尤其證人之陳述，
    往往因受其觀察力之正確與否，記憶力之有無健全，陳述能
    力是否良好，以及證人之性格如何等因素之影響，而具有游
    移性；其在一般性之證人，已不無或言不盡情，或故意偏袒
    ，致所認識之事實未必與真實事實相符，故仍須賴互補性之
    證據始足以形成確信心證；而在對立性之證人（如被害人、
    告訴人）、目的性之證人（如刑法或特別刑法規定得邀減免
    刑責優惠者）、脆弱性之證人（如易受誘導之幼童）或特殊
    性之證人（如秘密證人）等，則因其等之陳述虛偽危險性較
    大，為避免嫁禍他人，除施以具結、交互詰問、對質等預防
    方法外，尤應認有補強證據以增強其陳述之憑信性，始足為
    認定被告犯罪事實之依據（最高法院104年度台上字第3178
    號判決意旨參照）。
　⒉證人張天慶於本案係為主張供述毒品來源之減刑事由，於108
    年4月28日主動前往三峽派出所指認被告販賣毒品，然於108
    年10月1日偵查中經檢察官告知具結義務及偽證罪之處罰後
    ，證人張天慶係證稱：我於108年4月25日被查獲的毒品是前
    一天在被告房間跟被告的一個朋友買的等語，嗣經檢察官以
    其證詞與警詢中主張提供毒品來源所為陳述不符，提示其筆
    錄告知內容：「我是108 年4 月24號大概接近14時向我隔壁
    房鄰居、一個綽號叫『阿彬』的中年男子，以新臺幣2000元購
    買的」，證人張天慶始附和稱：「對對對對對」，進而為與
    警詢時相同之陳述，顯有為圖減刑寬典杜撰毒品來源之動機
    存在，已如前述。且證人張天慶於原審交互詰問過程中，對
    於其購買毒品之對象、指證被告之緣由等，均不能自圓其說
    ，明顯隨訊問者、詰問方式更異說詞，其證言之可信度實屬
    薄弱，依前揭說明，於檢視其證詞是否確實可信時，在補強
    證據之要件上，自應有嚴格的要求。
　⒊而證人曾增銓於警詢中證述有關被告曾為其販賣毒品予張天
    慶一事表達歉意等情，此部分所指被告在審判外自白販賣毒
    品之具體時間、地點、手法均付之闕如，且依證人曾增銓前
    後證述內容，足以判斷所稱情節並非張天慶於108年4月25日
    遭查獲毒品該次。再關於證人曾增銓於警詢中所述被告於張
    天慶為警查獲後曾予關切部分，證人曾增銓於檢察官訊問時
    未再為相同內容之陳述，僅於檢察官提示上開警詢筆錄詢問
    被告關切之時間點時答稱：「隔天」，此經原審勘驗其偵訊
    光碟無誤（原審卷第360頁），而證人曾增銓於原審審理時
    復主張其警詢筆錄中關於「張天慶於108年4月25日16時50分
    左右被警方查獲持有二級毒品安非他命後，隔壁房的『阿彬』
    就有來問我說我表弟張天慶會不會把他賣毒品的事情供出來
    」之記載，與本人表達意旨不符，此部分因該次警詢之錄影
    、錄音檔案業已毀損，無從調查比對證人曾增銓於警詢所為
    陳述之真意，不得作為補強證據，亦經本院說明如前。
　⒋原審同此認定，以證人張天慶、曾增銓於警詢、檢察官訊問
    時所為證述具有前開瑕疵，不足證明被告確有販賣第二級毒
    品甲基安非他命予張天慶之行為，並非以其二人於審判外之
    陳述無證據能力予以排除，採信證人張天慶、曾增銓於原審
    審理時之證述，而為被告無罪之判決，檢察官此部分所指，
    容有誤會。
　⒌至證人曾增銓於原審審理時雖證稱：張天慶平常都在房間裡
    ，我在的時候，被告與張天慶沒有聊天，他們平常沒什麼互
    動等語（原審卷第24頁），然證人曾增銓與張天慶為表兄弟
    關係，縱然同住一處，衡情亦不至寸步不離，對於張天慶與
    被告間之互動往來，瞭解應屬有限而片面，無從據此為「張
    天慶為十足宅男」、「與被告幾無互動」之認定。且原審勘
    驗108年4月24日被告租屋處走廊之監視錄影光碟顯示：張天
    慶於當日下午1 時58分許第二度前往5之3室，於折返5之2室
    時，左手持有香菸，右手所持物品則呈對稱條狀，與證人張
    天慶所稱購買甲基安非他命「一包」應有之外觀明顯不符，
    不能證明其手中所持物品即為購得之毒品，檢察官以張天慶
    當時「頭部低垂」、「好像做了虧心事不敢見人」，認係因
    向被告購買毒品所致，無非主觀臆測，不足為據。
　㈣本案既無其他證據足資證明被告確有檢察官所指販賣第二級
    毒品犯行，要難徒憑上開推論，認定被告犯罪。檢察官仍執
    前詞提起上訴，指摘原判決不當，為無理由，應予駁回。
據上論斷，應依刑事訴訟法第368條，判決如主文。 　　
本案經檢察官何克凡提起公訴，檢察官黃明絹提起上訴，由檢察
官林黛利到庭執行職務。
中　　華　　民　　國　 109　　年　　11　　月　　30　　日
                  刑事第三庭    審判長法　官  張惠立 
                                      法　官  劉兆菊
                                      法　官  廖怡貞  
以上正本證明與原本無異。
檢察官如不服本判決，應於收受送達後20日內向本院提出上訴書
狀，惟須受刑事妥速審判法第9條限制。其未敘述上訴之理由者
，並得於提起上訴後20日內向本院補提理由書(均須按他造當事
人之人數附繕本)「切勿逕送上級法院」。
刑事妥速審判法第9條：
除前條情形外，第二審法院維持第一審所為無罪判決，提起上訴
之理由，以下列事項為限：
一、判決所適用之法令牴觸憲法。
二、判決違背司法院解釋。
三、判決違背判例。
刑事訴訟法第 377 條至第 379 條、第 393 條第 1 款之規定，
於前項案件之審理，不適用之。
                                      書記官  劉芷含
中　　華　　民　　國　　109 　年　　11　　月　　30　　日